【裁判字號】    94,聲,1832
【裁判日期】    950119
【裁判案由】    返還擔保金
【裁判全文】
臺灣桃園地方法院民事裁定              94年度聲字第1832號
聲  請  人  誠泰商業銀行股份有限公司
法定代理人  洪國超
代  理  人  張靜敏
相  對  人  甲○○
                        3號
上列當事人間聲請返還擔保金事件，本院裁定如下：
    主  文
聲請人依本院89年度全六字第3822號民事裁定所提存本院89年度
存字第2294號提存事件之擔保金新台幣陸拾萬元准予返還。
    理  由
一、聲請意旨略以：聲請人因清償債務事件，前依本院89年度全
    六字第3822號民事裁定，為擔保對相對人財產之假扣押強制
    執行，曾提存新台幣（下同）600,000 元為擔保金，以本院
    89年度存字第2294號提存事件提存，再聲請強制執行相對人
    之財產在案，嗣前開假扣押強制執行之標的業經第三人聲請
    本院以90年度執梅字第13750 號強制執行事件調卷拍賣終結
    在案，聲請人亦聲請本院以94年度全聲字第272 號裁定撤銷
    系爭假扣押裁定確定在案，並以郵局存證信函通知相對人如
    因系爭假扣押之強制執行受有損害，應於收到通知後20日內
    對系爭擔保金行使權利，惟相對人迄今仍未為行使權利之證
    明，為此依民事訴訟法第104 條第1 項第3 款規定，聲請返
    還系爭擔保金等語。
二、按訴訟終結後，供擔保人證明已定20日以上之期間，催告受
    擔保利益人行使權利而未行使，或法院依供擔保人之聲請，
    通知受擔保利益人於一定期間內行使權利並向法院為行使權
    利之證明而未證明者，法院應依供擔保人之聲請，以裁定命
    返還其提存物或保證書。前開規定，於其他依法令供訴訟上
    之擔保者，準用之。民事訴訟法第104 條第1 項第3 款、第
    106 條前段分別定有明文。又假扣押裁定如經撤銷或不得再
    據以聲請法院強制執行，則假扣押執行之執行名義失其存在
    ，執行程序隨之終結，債務人如受有損害，可於債權人催告
    所定至少20日之期間內行使權利，應足保護擔保利益人之權
    利，因此所謂訴訟終結，宜從廣義解釋，包括執行程序終結
    在內。
三、經查聲請人為擔保對相對人財產假扣押之強制執行，曾依本
    院89年度全六字第3822號民事裁定，向本院以89年度存字第
    2294號提存事件提存600,000 元之擔保金，並以本院89年度
    執全字第2022號假扣押強制執行事件，對相對人之財產實施
    假扣押在案。嗣前開假扣押強制執行事件所查扣之相對人財
    產，業經本院以90年度執字第13750 號強制執行事件調卷拍
    賣完畢而訴訟終結後，聲請人另聲請本院以94年度全聲字第
    272 號民事裁定撤銷前開假扣押裁定，再寄發存證信函通知
    受擔保利益人即相對人如因系爭假扣押之強制執行受有損害
    ，應於該通知送達後於20日內就系爭擔保金行使權利，相對
    人已於94年11月16日收受前開通知，然迄今仍未行使權利之
    事實，業據聲請人提出本院89年度存字第2294號提存書、國
    庫存款收款書、94年度全聲字第272 號民事裁定、裁定確定
    證明書、存證信函、掛號郵件收件回執各1 件為證，核屬相
    符，復經本院依職權調閱上開卷宗查對無誤，並向本院、台
    灣台北地方法院及台灣台中地方法院查明相對人迄未對聲請
    人提起訴訟、聲請支付命令或調解乙節屬實，有本院民事紀
    錄科查詢表2 張、台灣台北地方法院95年1月5日北院錦文人
    字第0950000051號函、台灣台中地方法院95年1月3日中院慶
    文字第0950000009號函各1 件在卷可稽，自堪信聲請人之主
    張為真實。從而聲請人聲請發還擔保金，合於前開法律規定
    ，應予准許。
四、依民事訴訟法第106 條前段、第104 條第1 項第3 款，裁定
    如主文。
中    華    民    國    95    年    1     月    19    日
                  民事第三庭    法  官  林雯娟
以上正本係照原本作成
如對本裁定抗告須於裁定送達後10日內向本院提出抗告狀，並應
繳納抗告裁判費新台幣1,000 元。
中    華    民    國    95    年    1     月    19    日
                                書記官  簡維萍


司法院資訊處製作；財團法人民間司法改革基金會備份。
